臺灣新北地方法院民事裁定
111年度小上字第92號
上  訴  人  張良忠  

被  上訴人  百祥京都華廈管理委員會

法定代理人  李恭明  
上列當事人間請求給付管理費事件，上訴人對於民國111年4月7
日本院板橋簡易庭110年度板小字第4827號小額訴訟程序第一審
判決提起上訴，本院裁定如下：
    主  文
上訴駁回。
第二審訴訟費用新臺幣壹仟伍佰元由上訴人負擔。
    理  由
一、按對於小額程序之第一審裁判之上訴，非以其違背法令為理
    由，不得為之；其上訴狀內應記載上訴理由，並表明原判決
    所違背之法令及其具體內容，暨依訴訟資料可認為原判決有
    違背法令之具體事實，民事訴訟法第436條之24第2項、第43
    6條之25分別定有明文。又依民事訴訟法第436條之32第2項
    準用第468條及第469條第1至5款之規定，所謂判決違背法令
    係指判決不適用法規或適用不當者而言，且判決有同法第46
    9條第1款至第5款情形之一者，為當然違背法令。是當事人
    以小額程序之第一審判決違背法令為理由提起上訴時，就原
    判決如何不適用法規或適用法規不當，其上訴狀或理由書應
    有具體之指摘，並揭示該法規之條項或其內容，若係成文法
    以外之法則，應揭示該法則之旨趣，倘為司法院解釋或最高
    法院之判例，則應揭示該判解之字號或其內容，如依民事訴
    訟法第469條第1款至第5款所列各款事由提起上訴者，其上
    訴狀或理由書應揭示合於該條款之事實，若小額訴訟程序上
    訴人之上訴狀或理由書未依上述方法表明者，自難認已對原
    判決之違背法令有具體之指摘，其上訴即不合法（最高法院
    71年度台上字第314號裁判意旨參照）。再依民事訴訟法第4
    36條之32第2項規定，第469條第6款之判決不備理由或理由
    矛盾之當然違背法令於小額事件之上訴程序並不準用。故於
    小額事件中所謂違背法令，並不包含認定事實錯誤、取捨證
    據不當或就當事人提出之事實或證據疏於調查或漏未斟酌之
    判決不備理由情形。復按取捨證據、認定事實屬於事實審法
    院之職權，若其認定並不違背法令，即不許任意指摘其認定
    不當，以為上訴理由（最高法院28年度上字第1515號裁判意
    旨參照）。末依民事訴訟法第436條之32第2項準用同法第47
    1條第1項之上訴法律審（第三審）之規定，小額訴訟程序之
    上訴人若未於提起上訴後20日內提出如上所述之合法上訴理
    由書於第二審法院，第二審法院無庸命其補正，即得依同法
    第436條之32第2項準用同法第444條第1項前段之規定，逕以
    裁定駁回之。
二、上訴意旨略以：被上訴人所提出百祥京都華廈（下稱系爭社
    區）民國104年10月17日區分所有權人會議（下稱系爭區權
    會）之紀錄不完整也不合法，並無出席人員統計，也無主席
    簽名，系爭區全會討論議案：壹、增加社區管理費案，並無
    表決票數紀錄，該項決議通過可能於法不合。證人蔡明利於
    原審證稱系爭社區Ａ、Ｂ、Ｃ三棟大樓財務獨立等語，與系爭
    社區108年9月21日區分所有權人會議紀錄不符，且蔡名利亦
    未依照系爭區權會收取管理費，蔡明利自行在通知書中加上
    Ｃ棟二樓以上調漲10％文字，為蔡明利個人行為，蔡明利所為
    之證詞不足採信；只要有Ｃ棟調漲10％管理費之會議紀錄，上
    訴人就有意願繳納管理費，但蔡明利無法提出，爰依法提起
    上訴等語，並聲明：㈠原判決廢棄。㈡被上訴人第一審之訴駁
    回。
三、經查：被上訴人起訴主張上訴人為系爭社區Ｃ棟住戶，上訴
    人於109年10月至110年7月間均未繳納管理費，每月管理費
    為1,940元，共計積欠1萬9,400元管理費，爰依系爭社區規
    約及公寓大廈管理條例第21條規定，請求上訴人給付1萬9,4
    00元及自支付命令送達翌日起至清償日止，按年息5％計算之
    利息。經原審依證人系爭社區Ｃ棟財務委員證稱：系爭區權
    會決議調整系爭社區管理費調漲10％，調整後上訴人每月應
    繳納管理費即為1,940元，是Ａ、Ｂ棟未依照系爭區權會收取
    管理費，然因各棟財務獨立，其無法過問Ａ、Ｂ棟未何收取1,
    760元，復參酌系爭區權會會議紀錄決議記載：「以目前管
    理費為基準，每戶增加10％」，該決議亦未區分僅適用於3樓
    以上之樓層，故被上訴人主張上訴人每月應給付1,940元，
    應屬有據；上訴人主張曾提出管理費1,760元，上訴人提出
    之給付不符債之本旨，故被上訴人請求上訴人給付10個月管
    理費1萬9,400元，自應准許，已於判決理由中具體敘明其所
    採擇之依據及證據資料。則上訴人僅以原審取捨證據、認定
    事實等職權行使之事項，指摘其為不當，而未具體指出原審
    判決有如何違背法令情事，更未指明原審判決所違反之法令
    條項或其內容以及依訴訟資料有何判決違背法令之具體事實
    ，參諸前開說明，自不得謂已合法表明上訴理由。再者，本
    件已逾補提上訴理由之法定期間即自提起上訴後20日內之期
    日，惟上訴人迄今仍未補提合法之上訴理由書，有本院收文
    資料查詢清單附卷可考，顯難認其上訴為合法，自應予駁回
    ，
四、本件第二審訴訟費用應依民事訴訟法第436條之32第1項準用
    同法第436條之19條第1項確定其數額為1,500元，應由上訴
    人負擔。
五、依民事訴訟法第436條之32第1項、第2項、第444條第1項前
    段、第471條第1項、第95條、第78條、第436條之19第1項，
    裁定如主文。
中　　華　　民　　國　　111 　年　　7 　　月　　18　　日
                  民事第五庭  審判長法  官  高文淵

                                    法  官  連士綱

                                    法  官  王  廷
以上正本係照原本作成
本裁定不得抗告
中　　華　　民　　國　　111 　年　　7 　　月　　18　　日
                                    書記官　黃信樺